fi: Vaikuttava aine: Aloe vera; CBD; Kofeiini; Keramidit; Kollageeni; Vihreäteeuute; Hamppuöljy; Hyaluronihappo; Niasiiniamidi; Peptidit; Retinoli; Sheavoi; C-vitamiini; K-vitamiini; Muu
da: Aktiv ingrediens: Aloe vera; CBD; Koffein; Ceramider; Kollagen; Grøn te-ekstrakt; Hampolie; Hyaluronsyre; Niacinamid; Peptider; Retinol; Sheasmør; C-vitamin; K-vitamin; Andet
ru: Действующее вещество: Алоэ вера; КБД; Кофеин; Церамиды; Коллаген; Экстракт зеленого чая; Конопляное масло; Гиалуроновая кислота; Ниацинамид; Пептиды; Ретинол; Масло ши; Витамин С; Витамин К; Другое
el: Δραστικό συστατικό: Αλόη βέρα; CBD; Καφεΐνη; Κεραμίδια; Κολλαγόνο; Εκχύλισμα πράσινου τσαγιού; Κανναβέλαιο; Υαλουρονικό οξύ; Νιασιναμίδη; Πεπτίδια; Ρετινόλη; Βούτυρο καριτέ; Βιταμίνη C; Βιταμίνη Κ; Άλλο
pl: Składnik aktywny: Aloes zwyczajny; CBD; Kofeina; Ceramidy; Kolagen; Ekstrakt z zielonej herbaty; Olej konopny; Kwas hialuronowy; Niacynamid; Peptydy; Retinol; Masło karite; Witamina C; Witamina K; Inne
zh-CN: 活性成分: 芦荟; 大麻二酚; 咖啡因; 神经酰胺; 胶原; 绿茶提取物; 麻油; 透明质酸; 烟酰胺; 缩氨酸; 视黄醇; 乳木果油; 维生素 C; 维生素 K; 其他
ja: 有効成分: アロエベラ; CBD; カフェイン; セラミド; コラーゲン; 緑茶エキス; ヘンプオイル; ヒアルロン酸; ナイアシンアミド; ペプチド; レチノール; シアバター; ビタミンC; ビタミンK; その他
ko: 활성 성분: 알로에 베라; CBD; 카페인; 세라마이드; 콜라겐; 녹차추출물; 대마유; 히알루론산; 나이아신아마이드; 펩타이드; 레티놀; 시어 버터; 비타민 C; 비타민 K; 기타
th: ส่วนผสมสำคัญ: ว่านหางจระเข้; CBD; คาเฟอีน; เซราไมด์; คอลลาเจน; สารสกัดจากชาเขียว; น้ำมันกัญชง; กรดไฮยาลูโรนิก; ไนอาซินาไมด์; เปปไทด์; เรตินอล; เชียบัตเตอร์; วิตามินซี; วิตามินเค; อื่นๆ
nb: Aktiv ingrediens: Aloe vera; CBD; Koffein; Ceramider; Kollagen; Grønn te-ekstrakt; Hampolje; Hyaluronsyre; Niacinamid; Peptider; Retinol; Sheasmør; Vitamin C; Vitamin K; Annet
nl: Actief ingrediënt: Aloë vera; CBD; Cafeïne; Ceramiden; Collageen; Groene thee extract; Hennepolie; Hyaluronzuur; Niacinamide; Peptiden; Retinol; Sheaboter; Vitamine C; Vitamine K; Andere
cs: Účinná látka: Aloe pravá; CBD; Kofein; Ceramidy; Kolagen; Extrakt ze zeleného čaje; Konopný olej; Kyselina hyaluronová; Niacinamid; Peptidy; Retinol; Bambucké máslo; Vitamín C; Vitamín K; Jiné
it: Ingrediente attivo: Aloe vera; CBD; Caffeina; Ceramidi; Collagene; Estratto di tè verde; Olio di canapa; Acido ialuronico; Niacinamide; Peptidi; Retinolo; Burro di karité; Vitamina C; Vitamina K; Altro
zh-TW: 有效成分: 蘆薈; 大麻二酚 (CBD); 咖啡因; 神經醯胺; 膠原; 綠茶萃取物; 燈油; 玻尿酸; 菸鹼醯胺; 胜肽; 維生素 A; 乳木果油; 維生素 C; 維生素 K; 其他
fr: Ingrédient actif: Aloe vera; CBD; Caféine; Céramides; Collagène; Extrait de thé vert; Huile de chanvre; Acide hyaluronique; Niacinamide; Peptides; Rétinol; Beurre de karité; Vitamin C; Vitamin K; Autre
en: Active ingredient: Aloe vera; CBD; Caffeine; Ceramides; Collagen; Green tea extract; Hemp oil; Hyaluronic acid; Niacinamide; Peptides; Retinol; Shea butter; Vitamin C; Vitamin K; Other
sv: Aktiv ingrediens: Aloe vera; CBD; Koffein; Ceramider; Kollagen; Extrakt av grönt te; Hampaolja; Hyaluronsyra; Niacinamid; Peptider; Retinol; Sheasmör; Vitamin C; Vitamin K; Övrigt
es: Principio activo: Aloe vera; CBD; Cafeína; Ceramidas; Colágeno; Extracto de té verde; Aceite de cáñamo; Ácido hialurónico; Niacinamida; Péptidos; Retinol; Manteca de karité; Vitamina C; Vitamina K; Otros
de: Wirkstoff: Aloe vera; CBD; Koffein; Ceramide; Kollagen; Grüner-Tee-Extrakt; Hanföl; Hyaluronsäure; Niacinamid; Peptide; Retinol; Sheabutter; Vitamin C; Vitamin K; Sonstiges
sl-SI: Aktivna sestavina: Aloe vera; CBD; Kofein; Ceramidi; Kolagen; Ekstrakt zelenega čaja; Konopljino olje; Hialuronska kislina; Niacinamid; Peptidi; Retinol; Karitejevo maslo; Vitamin C; Vitamin K; Druga
vi: Thành phần hoạt tính: Nha đam; CBD; Caffein; Ceramide; Collagen; Chiết xuất trà xanh; Dầu gai dầu; Axit hyaluronic; Niacinamide; Peptit; Retinol; Bơ hạt mỡ; Vitamin C; Vitamin K; Khác
hu: Hatóanyag: Aloe vera; CBD; Koffein; Keramidok; Kollagén; Zöldteakivonat; Kenderolaj; Hialuronsav; Niacinamid; Peptidek; Retinol; Shea vaj; C-vitamin; K-vitamin; Egyéb
hr-HR: Aktivni sastojak: Aloja; CBD; Kofein; Ceramidi; Kolagen; Ekstrakt zelenog čaja; Konopljino ulje; Hijaluronska kiselina; Niacinamid; Peptidi; Retinol; Shea maslac; Vitamin C; Vitamin K; Ostalo
ro-RO: Ingredient activ: Aloe vera; CBD; Cofeină; Ceramide; Colagen; Extract de ceai verde; Ulei de cânepă; Acid hialuronic; Niacinamidă; Peptide; Retinol; Unt de Shea; Vitamina C; Vitamina K; Altele
sk-SK: Účinná látka: Aloe vera; CBD; Kofeín; Ceramidy; Kolagén; Extrakt zo zeleného čaju; Konopný olej; Kyselina hyalurónová; Niacínamid; Peptidy; Retinol; Bambucké maslo; Vitamín C; Vitamín K; Iné
bg-BG: Активна съставка: Алое вера; CBD; Кофеин; Керамиди; Колаген; Екстракт от зелен чай; Конопено масло; Хиалуронова киселина; Ниацинамид; Пептиди; Ретинол; Масло от карите; Витамин С; Витамин К; Други
pt-PT: Ingrediente ativo: Aloé vera; CBD; Cafeína; Ceramidas; Colagénio; Extrato de chá verde; Óleo de cânhamo; Ácido hialurónico; Niacinamida; Peptídeos; Retinol; Manteiga de carité; Vitamina C; Vitamina K; Outro
pt-BR: Ingrediente ativo: Aloe vera; CBD; Cafeína; Ceramidas; Colágeno; Extrato de chá verde; Óleo para cânhamo; Ácido hialurônico; Niacinamida; Peptídeos; Retinol; Manteiga de caritê; Vitamina C; Vitamina K; Outro
tr: Aktif Madde: Aloe vera; CBD; Kafein; Seramidler; Kollajen; Yeşil çay özü; Kenevir yağı; Hyalüronik asit; Niasinamid; Peptitler; Retinol; Shea yağı; C Vitamini; K vitamini; Diğer
lt-LT: Veiklioji medžiaga: Alijošius; Kanabinoidai; Kofeinas; Keramidai; Kolagenas; Žaliosios arbatos ekstraktas; Kanapių aliejus; Hialurono rūgštis; Niacinamidas; Peptidai; Retinolis; Sviestmedžių aliejus; Vitaminas C; Vitaminas K; Kita